臺灣桃園地方法院交通事件裁定　　　　　　　　　　九十二年度交聲字第五四三號
　　原處分機關　臺北市交通事件裁決所
　　異　議　人
　　即受處分人　甲○○
右列異議人即受處分人因違反道路交通管理處罰條例案件，對臺北市交通事件裁決所
民國九十二年十二月一日北市裁三字第裁二二—Ｚ00000000號所為裁決聲明
異議（原舉發案號：內政部警政署國道公路警察局舉發違反道路交通管理事件通知單
公警局交字第Ｚ00000000號），本院裁定如左：
    主  文
異議駁回。
    理  由
一、按汽車行駛於高速公路或設站管制之道路，而不遵守管制之規定者，處汽車駕駛
    人新臺幣三千元以上六千元以下罰鍰；汽車駕駛人，駕駛汽車有違反本條例之行
    為，經交通勤務警察或依法令執行交通稽查任務人員制止時，不聽制止或拒絕停
    車接受稽查而逃逸者，除按各該條規定處罰外，處新臺幣三千元以上六千元以下
    罰鍰，道路交通管理處罰條例第三十三條第一項、第六十條第一項定有明文。次
    按違反第三十三條、第六十條第一項者，各記違規點數一點，道路交通管理處罰
    條例第第六十三條第一項第一款規定甚明。
二、原處分意旨略以：異議人即受處分人甲○○於民國九十二年十月五日十六時三十
    分許，駕駛車牌號碼：ＯＥ—七○○七號自用小客車行經國道一號高速公路南下
    一一一點七公里處，經員警攔停舉發「雷測行速一二○公里，限速一○○公里，
    超速二十公里」、「經警攔車不停，加速離去至一二四點七公里始攔停（不服稽
    查取締）」之違規，依道路交通管理處罰條例第三十三條第一項、第六十條第一
    項、第六十三條第一項第一款規定，分別裁處罰鍰新臺幣（下同）三千元，各記
    違規點數一點，共計罰鍰六千元，記違規點數二點。
三、異議意旨略以：伊當天駕駛車輛行駛於高速公路南下內線車道並無超速，若有超
    速，也應該有拍攝超速之照片，且當天伊行駛在高速公路上，不知警察為何要開
    車突然併行在伊右側，伊本來想要停車，但因車速在九十公里以上，慮及停車恐
    有危險始作罷，是後來又來了一輛警車在伊車前面，二車包圍下才停車，伊並沒
    有舉發單上所稱不服攔停而逃逸。另伊下車後警員即拿槍對準伊及乘客，並態度
    惡劣直逼伊拿出駕駛執照云云。
四、經查：
  (一)按交通警員製單舉發違反道路交通管理處罰條例所列之違規事實，本質上為行政
    處分，係公務員基於職務上權力，依法就特定之具體事件所為具公法上效果之單
    方行政行為，基於公務員為公法上行為具有公信力之原則，該行政處分當可被推
    定為真正，其據以依法處分之事實認定亦為正確無誤，此與民事訴訟法第三百五
    十五條第二項規定：「文書依其程式及意旨得認作公文書者，推定其為真正」之
    情形相同，本此公信原則，乃立法者賦予行政機關制定違反道路交通事件統一裁
    罰標準及處理細則，使執勤警員得當機處分（如該細則第二十三條）以達其維護
    交通秩序、安全之行政目的，反之，若謂公務員一切行政行為均需預留證據以證
    其實，則國家行政勢必窒礙難行，據此，刑事訴訟法就犯罪證據有關之規定中，
    與屬行政秩序罰之交通違規裁罰本質不合之部分，自不在準用之列。法院若查無
    證據足資證明員警有捏造事實違法取締之情事，則執勤警員本其維護交通秩序、
    安全職責所為之舉發，自應受到合法、正確之推定。
  (三)查異議人上開違規事實，業據證人即舉發本件違規之警員羅光全到庭結證稱：「
    （當天查獲經過？）我是當天執勤人員，從頭到尾我都有在場，當天我們執勤的
    時候，是在國道一號公路南下一一一點七公里處（頭份）執行測速，我們是拿雷
    達測速器，雷達一方掛在警車上，另一儀器在車內，若有超速的車，雷達會叫，
    我們就去攔車，當天車況並不算擁擠，車流量很少，異議人車子經過時，雷達先
    叫，發現車速達一百二十公里，我們就直接開車去追蹤攔截超速的車‧‧‧」等
    語明確（見本院九十三年一月二十八日訊問筆錄），而證人羅光全與異議人素昧
    平生，並無怨隙，係依法執行勤務之公務員，當無設詞誣陷致己身負偽證重罪之
    必要，其以具結擔保其供述之真實性並在負擔偽證罪之心理處罰狀態下結證，其
    證言自堪採信。又異議人並未就執勤員警之舉發有誤提出相關證據以供調查，本
    院亦查無證據足資證明警員有捏造事實違法取締之情事，則執勤警員本其維護交
    通秩序、安全職責所為之舉發，自應受到合法、正確之推定，上開證詞已足證明
    受處分人有超速行駛之違規行為，不得僅以證人未能及時照相採證，即認受處分
    人當時並無交通違規之事實。
  (二)又依證人羅光全結證稱：「‧‧‧我們跟上異議人的車子後，就跟在他右側，我
    們先用指揮棒和警報器先示意異議人往外側路肩停我們要攔車，但異議人都不停
    車仍在外線行駛（應為內線之誤），而異議人車速約八十到一百公里忽快忽慢，
    我們沿途一直有示意異議人向外測停靠要攔車，但異議人都不管，而且我們也有
    用警車上的麥克風向異議人廣播，要他往路肩停車，異議人還是沒向外側停靠，
    後來快要進入造橋收費站，我們想應該可在收費站攔住異議人，但異議人還是一
    直閃躲，無法攔住異議人，我們就一直攔查到一二三公里（造橋）左右，後來因
    為無線電中小隊長聽到我們攔不住異議人，就主動駕駛巡邏警車過來協助我們攔
    查，就在一二三至一二四公里左右攔到異議人的」、「（開始攔截異議人時間約
    多久？）約十分鐘左右」等語甚明（同前訊問筆錄），且參以異議人亦不否認警
    車一直跟在伊車輛右側，並曾嘗試靠近伊車，好像在逼車，另看見警員拿東西在
    警車內揮舞等情以觀（同前訊問筆錄），異議人自當知悉警員係在攔停其所駕駛
    車輛，竟故不為停車接受稽查之事實至為明確，其辯稱不知道警員在攔伊車云云
    ，實不足採信。此外，並有內政部警政署國道高速公路警察局第二警察隊九十二
    年十一月五日公警國二交訴字第○九二○○○三三八○號函、內政部警政署國道
    公路警察局舉發違反道路交通管理事件通知單、臺北市交通事件裁決所九十二年
    十二月一日北市裁三字第駕裁二二—Ｚ0000000號違反道路交通管理事件
    裁決書各一份在卷足憑，故受處分人確實有超速行駛及不服稽查取締逃逸之違規
    行為，其所辯顯係卸責之詞，不足採信。從而，原處分機關據以援引上開規定，
    裁處罰鍰共六千元，併計違規點數二點，並無不當。本件異議為無理由，應予駁
    回。
三、據上論斷，應依道路交通案件處理辦法第十九條，裁定如主文。
中      華      民      國      九十三    年    二    月      十六      日
                                臺灣桃園地方法院交通法庭
                                      法  官  賴淑美
右正本證明與原本無異。
如不服本裁定，應於送達後五日內，向本院提出抗告狀。
                                      書記官  簡維萍
中      華      民      國      九十三   年    二      月      十六    日
